臺灣高等法院刑事判決　
111年度上訴字第309號
上  訴  人  臺灣臺北地方檢察署檢察官
被      告  劉庭宇



指定辯護人  義務辯護人  王逸青律師
上列上訴人因被告違反槍砲彈藥刀械管制條例案件，不服臺灣臺
北地方法院109年度訴緝字第52號，中華民國110年12月8日第一
審判決（起訴案號：臺灣臺北地方檢察署108年度偵字第20015、
21397號），提起上訴，本院判決如下：
    主  文
上訴駁回。
    理  由
一、公訴意旨略以：被告劉庭宇明知具殺傷力之改造手槍，屬槍
    砲彈藥刀械管制條例所列管之槍枝，未經許可，不得寄藏、
    持有，竟基於寄藏可發射子彈具有殺傷力之改造手槍之犯意
    ，於民國102年間某日，在花蓮縣內某不詳處所，受某姓名
    年籍不詳之成年男子所託，同意代為保管具有殺傷力之改造
    手槍1把（槍身左側字樣：MODEL GUN GP-215 9×19mm，槍枝
    管制編號：0000000000，含彈匣1個，下稱本案手槍）而持
    有之，並將之隨身藏放。嗣於108年8月12日0時30分許，在
    臺北市○○區○○○路0段00號前，經警在被告違規停放之車輛內
    ，扣得上開手槍。因認被告違反槍砲彈藥刀械管制條例第8
    條第4項非法寄藏可發射子彈具有殺傷力之改造手槍罪云云
    。
二、按犯罪事實應依證據認定之，無證據不得認定犯罪事實；不
    能證明被告犯罪者，應諭知無罪之判決，刑事訴訟法第154
    條第2項、第301條第1項分別定有明文。而認定不利於被告
    之事實，需依積極證據，茍積極證據不足為不利被告事實之
    認定時，即應為有利於被告之認定，更不必有何有利之證據
    ，最高法院30年度上字第816號判決可資參照。又刑事訴訟
    上證明之資料，無論為直接證據或間接證據，均須達於通常
    一般之人均不致有所懷疑，而得確信其真實之程度，始得據
    為有罪之認定，若其關於被告是否犯罪之證明未能達此程度
    ，而有合理之懷疑存在，致使無從形成有罪之確信，根據「
    罪證有疑，利於被告」之證據法則，即不得據為不利之認定
    ，有最高法院76年度台上字第4986號判決可參。
三、公訴意旨認為被告違反槍砲彈藥刀械管制條例第8條第4項之
    非法寄藏可發射子彈具殺傷力之改造手槍罪嫌，係以被告於
    警詢及偵查中之自白、證人連思喻之證述、臺北市政府警察
    局中山分局搜索、扣押筆錄、扣押物品目錄表、刑案照片、
    內政部警政署刑事警察局108年9月5日刑鑑字第1080085634
    號鑑定書為據。
四、訊據被告固不否認於108年8月12日0時30分許，在臺北市○○
    區○○○路0段00號前，為警方在其違規停放之車號000-0000號
    小客車（下稱本案小客車）內扣得喻思喻帶上車之本案手槍
    之事實，惟堅詞否認非法寄藏可發射子彈具殺傷力之改造手
    槍犯行，辯稱：本案手槍是韓忠祐的，我是幫韓忠祐頂罪。
    查獲時，係因連思喻看到警察後，就問我和韓忠祐怎麼辦。
    連思喻坐上車幾秒後就被警方叫下車，我和韓忠祐在車上，
    他要我幫他頂罪，他會給我錢，我才編出本案手槍是我於10
    2年間某日，在花蓮縣內某不詳處所，受某姓名年籍不詳之
    男子之託、代為保管等語。
五、經查：
　㈠被告、韓忠祐及連思喻於108年8月12日0時30分許，在臺北市
    ○○區○○○路0段00號前，經警方在被告違規停放之本案小客車
    內扣得本案手槍，該手槍經內政部警政署刑事警察局鑑定結
    果，認係改造手槍，由仿半自動手槍製造之槍枝，換裝土造
    金屬槍管而成，擊發功能正常，可供擊發適用子彈使用，認
    具殺傷力等情，業經被告於原審審理中所不爭（原審訴緝字
    卷【下稱原審卷】第79頁），核與證人連思喻於警、偵訊及
    原審審理中之證述內容相符（偵字第20015號卷【下稱偵卷
    】第137、322頁、原審卷第175～195頁），並有自願受搜索
    同意書、臺北市政府警察局中山分局搜索扣押筆錄、扣押物
    品目錄表、現場及扣押物品照片、監視器錄影翻拍照片、內
    政部警政署刑事警察局108年9月5日刑鑑字第1080085634號
    鑑定書在卷可稽（偵卷第57～65、69～77、199～201、357～360
    頁），堪認上情屬實。又被告雖曾於警、偵訊時供承：本案
    手槍是「朱偉霖」於6年前借放在其處，警查獲前2天放在不
    知情之連思喻的租屋處，為警查獲時係請連思喻拿下來給其
    等語（偵卷第42～43、316頁），惟被告嗣後既已否認犯行，
    即須查明其自白是否與事實相符，先予敘明。
　㈡證人連思喻固於警詢中證稱：本案槍枝是我上午整理家中時
    才發現的，所以我打電話請被告將本案手槍拿走。我於108
    年8月12日0時30分許，跟他約定來我住處樓下將本案手槍帶
    走時，就被警方查獲等語（偵卷第139頁）；於偵查中證稱
    ：本案手槍是劉庭宇的，他來找我，將咖啡包及槍放在我家
    。我知道他有放咖啡包和K他命，但不知道他放槍。他沒有
    拜託先把槍跟咖啡包放我那邊等語（偵卷第322頁）；於原
    審審理中亦證稱：警察有問我槍枝是誰的，我說是劉庭宇的
    等語（原審第186頁），均曾證述本案槍枝係被告所持有。
    惟證人連思喻為何認為本案槍枝係被告所持有，於原審審理
    中證稱：（是否認識在庭被告劉庭宇？）不認識，不熟。（
    你是不認識，還是不熟？）不熟，因為他是朋友帶去的。（
    你所謂的朋友是否是韓忠祐？）是。（你是否在108年8月12
    日凌晨0時30分許，因為要把本案槍枝交出去而被警察查獲
    ？）是，有這事情。（8月11日要去你租屋處的時候，是何
    人跟你聯繫的？）韓忠祐。（依你之前所述，你在8月12日
    帶到他們車上的那把手槍也是當時跟毒品一起帶到你家的，
    是否如此？）是。（你8月12日時，為何要把這個袋子裡面
    的槍，連同袋子一起帶到他們車上？）他們叫我拿下去的。
    （是不是韓忠祐透過微信通知你，叫你帶下去？）對。（而
    且這個東西也是韓忠祐透過微信聯絡你，叫你帶下來的？）
    是。（所以這一包袋子內的東西，就這些相關的事情，你有
    無跟劉庭宇聯絡過袋子內的槍要怎麼處理？）從來沒有過，
    我只有跟韓忠祐聯繫。（請你描述當天警察在現場查獲的過
    程？）就是我要拿下去，劉庭宇跟韓忠祐的車子停在正樓下
    ，警察剛好路過。（你有無進入到劉庭宇、韓忠祐車子的後
    座？）有。（請你說明警察上來盤查的過程？）我忘記了，
    應該是我有下車吧。（你有無拿著那一袋下車？）沒有，我
    沒有拿著那一袋下車。（你下車以後，警察是如何發現槍枝
    的？）在車上吧，警察發現槍枝在車上。（警察有無問你槍
    枝是誰的？）有，我說劉庭宇的。（為何你會說是劉庭宇的
    ？依你方才所述，關於這個槍枝的聯繫過程中，妳只有跟韓
    忠祐有聯繫過，為何你要說槍枝是劉庭宇的？）因為那時候
    劉庭宇說是他的，我不知道是誰的，在當下警察查獲的時候
    ，劉庭宇說是他的，我才知道。（是你下車與警方對答，為
    何是劉庭宇先告訴警察說槍枝是他的？）因為警察問我們3
    個這些東西是誰的，劉庭宇說是他的。（你認為槍枝是劉庭
    宇持有的理由，就是你方才所說，因為他被抓的時候，他自
    己承認是他的？）是，因為我不知道到底是誰的，不是我的
    等語（原審卷第175～195頁），可見：⒈連思喻與被告不熟，
    而與韓忠祐較熟；⒉關於查獲前，被告與韓忠祐去連思喻租
    屋處，以及交還本案手槍之聯絡，均是由韓忠祐與連思喻聯
    絡；⒊至於連思喻會供出被告是該手槍之持有人，乃因被告
    先主動承認之故。由是可知，證人連思喻根本不知道該手槍
    是被告或韓忠祐放在其租屋處，而是在警員詢問時，因被告
    主動先承認，其方稱本案手槍是被告的，則尚難以證人連思
    喻於警、偵訊之證詞，即認定被告寄藏、持有本案手槍。
　㈢再以證人韓忠祐於本院審理中證稱其英文名字為「Tony Han
    」（本院卷第111頁）。證人連思喻之門號0000000000號行
    動電話有與暱稱「TonyHan」間，於108年8月12日0時30分許
    為警方查獲本案手槍前之同日0時27分許、0時28分許，以及
    被告與韓忠祐於本案發生前之108年8月11日至證人連思喻住
    處時，有以WeChat通訊軟體聯絡之事實，業經原審勘驗連思
    喻上開行動電話通聯紀錄明確，有原審勘驗筆錄及行動電話
    擷取通聯紀錄在卷可稽（原審卷第251～273頁），足證證人
    連思喻前揭於原審審理中所陳：關於查獲前，被告與韓忠祐
    去連思喻租屋處，以及交還本案手槍之聯絡，均是由韓忠祐
    與連思喻聯絡等內容屬實，應可憑採。由此推論，連思喻確
    與韓忠祐熟識，而與被告不熟之事實。而被告會去連思喻租
    屋處，應係陪同韓忠祐之故，則被告既與連思喻不熟，其是
    否會將自己之物（包括本案手槍）帶進連思喻租屋處，實有
    可疑。反而，由證人韓忠祐與證人連思喻聯絡要去連思喻租
    屋處，在證人連思喻發現本案手槍後，聯絡韓忠祐將本案手
    槍取回等情，證人韓忠祐為本案手槍持有人之嫌疑大於被告
    。
　㈣被告於警詢及偵查中坦承有寄藏本案手槍之犯行，起訴後於
    原審準備程序時未到場，經通緝始到案。被告經原審通緝到
    案接受訊問時稱：本案手槍是韓忠祐寄藏在連思喻家中的，
    我並不知情。於警方搜索扣押前的半夜，韓忠祐要我開車到
    連思喻她家樓下，韓忠祐就打電話通知連思喻下樓，我就有
    聽到韓忠祐與連思喻說把東西拿下來，我當下開車沒有注意
    到，不過在連思喻上車時，我有看見她拿一袋東西應該是牛
    皮紙袋裝起來，東西後來放哪我不曉得，連思喻當時坐在後
    座。韓忠祐叫我承擔槍砲罪時，我還是沒有碰觸過那把槍，
    警方是在哪裡搜索到槍的我不清楚，因我一直坐在駕駛座開
    車沒注意。直到警方搜索扣得槍枝之後，我才看見槍的等語
    （原審他字卷第52～53頁）。被告為上開陳述時（109年12月
    7日），關於連思喻之行動電話業經扣案，有搜索扣押筆錄
    及目錄表可稽（偵卷第159～167頁），但通聯紀錄尚未勘驗
    （原審於110年8月12日勘驗），而連思喻於警詢或偵查中亦
    未曾陳述由被告或韓忠祐在查獲前後打電話與其聯絡之事，
    被告竟能明確表示是由韓忠祐與連思喻聯絡，足見其所述非
    虛。　
　㈤復以被告於原審訊問時稱：我當時是幫韓忠祐做事情，我算
    是韓忠祐的小弟。原本我和韓忠祐一起住在哈密街一帶，詳
    細地址忘了。我們有一台租賃車，平常外出時，都是我開車
    載韓忠祐。韓忠祐平時會叫我跑腿買東西，他也沒有給我錢
    ，只是讓我有地方住，有飯吃，平常會買東西給我吃，需要
    開車時會找我等語（原審他字卷第55頁）。證人韓忠祐於本
    院審理中亦證稱：被告當時都和我住在一起，我們是朋友，
    他從花蓮來臺北工作，房租都是我出的，吃也是吃我的，開
    銷幾乎都是我出的。他當時還在找工作，所以我就幫忙他（
    本院卷第112～113頁），可見被告此部分所述屬實，被告在
    案發時尚無工作，經濟狀況不佳，食、宿及開銷均仰賴韓忠
    祐支持。而證人韓忠祐於警詢時陳稱：與連思喻是朋友關係
    ，連思喻是我在寶愛酒店認識的等語（偵卷第215頁）。證
    人連思喻於原審審理中證稱：案發前與韓忠祐認識沒多久，
    大概幾個月而已，是在酒店認識，當時我上寶愛酒店。與被
    告不熟，被告是韓忠祐帶去的等語（原審卷第177頁）。按
    以酒店之消費，所費不貲，在被告未有工作，且食、宿及開
    銷均仰賴韓忠祐支持之情況下，若非韓忠祐帶被告去酒店，
    被告本身自無餘裕上酒店進而認識連思喻，則被告自行前往
    連思喻租屋處，並將本案手槍遺忘或放在不熟之連思喻租屋
    處，更屬不可能，益證本案手槍非被告寄藏、持有。
　㈥證人韓忠祐於本院審理中雖證稱：108年8月12日凌晨0時30分
    許，是陪被告去連思喻租屋處，不知道被告為什麼要去找連
    思喻等語（本院卷第109頁）。惟依前揭連思喻之門號00000
    00000號行動電話之通聯紀錄所示，有韓忠祐與連思喻之通
    聯紀錄，而無被告與連思喻之通聯紀錄，足見韓忠祐上開所
    述，應屬不實。再證人韓忠祐於本院作證時，先否認本案小
    客車為其所承租，嗣經提示其警詢筆錄，方承認該車為其承
    租（本院卷第111頁），可見其有隱瞞之心理。復依韓忠祐
    於本院審理中證稱：（連思喻被扣到的這把槍是在紙袋裡面
    ，她帶上車的時候，你怎麼知道裡面有槍，然後跟劉庭宇說
    這把槍要他自己扛？）我知道紙袋裡面有槍，因為連思喻打
    電話給我，就是叫我要去拿這把槍等語（本院卷第113～114
    頁），已與先前所述「不知道被告為什麼要去找連思喻」不
    符，而有矛盾。且若本案手槍係被告所有，即便連思喻沒有
    被告之聯絡方式，但韓忠祐與被告同住，則韓忠祐應可輕易
    讓被告與連思喻聯絡，再由被告直接向連思喻取回手槍。況
    以持有槍械在我國乃違法且屬重罪，故若該手槍與韓忠祐無
    關，韓忠祐應無需冒此涉案之風險，與被告一同前往連思喻
    租屋處取槍。故韓忠祐上開陳述，應為不實，由此更證明本
    案手槍之持有人為韓忠祐。
  ㈦證人即查獲本案之警員黃柏儕於原審審理中雖證稱：當時連
    思喻從住家走出來，提著一個紙袋，準備要上被告所駕駛的
    車，我們在連思喻要上車前就問她，這是什麼東西，因為紙
    袋的縫隙很大，我們就有看到槍柄，詢問她是什麼東西，她
    就主動將槍拿給我看，她就跟我們說是被告寄放在她那裡的
    。（連思喻跟你們說手槍是被告的，依照職務報告，被告現
    場坦承手槍是他持有的，過程如何？）查到手槍時，我就問
    被告槍是不是他的，他就說是他的，韓忠祐就說他不知道。
    （在過程中，有沒有經查【應為「觀察」之誤】到被告與韓
    忠祐就手槍的事情，有沒有互相交談？）沒有看到。（你問
    連思喻說槍枝是誰的，她就直接說是被告的，她是說劉庭宇
    ，還是指著駕駛座的人？）她應該是有說名字，也有指駕駛
    座的人。（你還記得連思喻如何回答毒品為何在她家？）她
    說是被告寄放在她家，是要慶生用的。（當天被告跟連思喻
    有提到為何連思喻要把槍帶下樓？）因連思喻說她在打掃家
    裡時，有看到這把槍，就主動跟被告約說今天要還槍。被告
    如何說的我不清楚。（你剛才稱連思喻打開車門正要上車時
    ，就被你攔下請她不要上車，當時你有無聽到或是看到連思
    喻在跟車上的人對話？）沒有看到，也沒聽到。（連思喻之
    前作證時表示，是劉庭宇承認槍枝是他的之後，連思喻才說
    槍是劉庭宇的，過程是否是這樣的？）是連思喻先說槍枝所
    有人的。（從頭到尾整個查獲過程中，連思喻有無曾經將槍
    枝帶上車內？）還沒上車就被我說等下不要上車。（你的意
    思是從頭到尾裝有槍枝的袋子都在連思喻的手上嗎？）是等
    語（原審卷第345～351頁），而證述本案係連思喻在上車前
    ，即指稱本案手槍為被告寄放在連思喻租屋處，且被告亦自
    承持有本案手槍，韓忠祐則稱不知情。惟被告、證人連思喻
    、韓忠祐均證述連思喻有先上本案小客車後再下車接受警察
    盤查等語（被告、本院卷第121頁；連思喻、原審卷第184頁
    ；韓忠祐、本院卷第110頁）。以韓忠祐為被告之敵性證人
    ，應無迴護被告之可能，故可採信。且依監視器錄影翻拍照
    片4張所示，第一張為00：32：04，連思喻準備上車；第二
    張為00：32：06，連思喻開門上車；第三張為00：32：17，
    警察發現可疑下車攔查；第四張為00：32：39，警察攔查查
    獲連思喻（偵卷第201頁）。上開第三張照片中，僅見警察
    人影，未見其他人影，足見當時連思喻應已上車，故證人黃
    柏儕於原審審理中所述「連思喻還沒有上車就被我說等下不
    要上車」等語，乃記憶錯誤所致。且案發時間為108年8月12
    日，距證人黃柏儕作證時（110年11月7日）已逾2年，故其
    所述之查獲經過，尚難逕採。況證人黃柏儕主要係依證人連
    思喻之陳述及被告之供述，認為本案手槍係被告持有，惟被
    告既稱在下車前同意為韓忠祐頂罪，已翻異前詞；證人連思
    喻則稱係因被告先承認後，其方指述本案手槍為被告所有，
    故屬傳聞，是證人黃柏儕之證詞，無法據以認定被告為本案
    手槍之持有人。而依上開說明，可知在警察攔查本案小客車
    前，連思喻有先上車後才下車接受警察詢問，則自連思喻上
    車後至被告及韓忠祐遭警方請下車間，韓忠祐非無時間請被
    告頂罪。　　
　㈧被告於原審中陳稱：韓忠祐叫我承擔槍砲罪時，我還沒有碰
    觸過那把槍等語（原審他字卷第53頁）。而本案手槍經送內
    政部警政署刑事警察局鑑定，以氰丙烯酸酯法、指紋特徵點
    比對法處理，經化驗結果，未顯現可資比對指紋；另經臺北
    市政府警察局刑事鑑識中心，以人類DNA定量檢測法、人類D
    NA-STR型別檢測法鑑驗，在本案手槍之握把、滑套採證，抽
    取DNA檢測，未檢出足資分析之DNA-STR型別等情，有內政部
    警政署刑事警察局110年1月8日刑紋字第1098044056號鑑定
    書、臺北市政府警察局中山分局110年2月18日北市警中分刑
    字第1103020678號函暨檢附臺北市政府警察局DNA鑑定書、
    刑事案件證物採驗紀錄表在卷可參（原審卷第57～60、109～1
    15頁），則本案手槍上既未有人類之生物跡證及指紋，故上
    開鑑定資料無法為被告不利之認定。　　
　㈨綜上所述，被告於警詢、偵查之自白難認與事實相符，而本
    件並無積極證據足以證明被告確有寄藏手槍之犯行，依卷內
    證據資料尚不足以使本院形成被告有罪之確信，揆諸前揭法
    條及判例意旨，既屬不能證明被告犯罪，自應為無罪之諭知
    。
六、駁回上訴之理由：
　㈠原判決已詳予論述對被告為無罪諭知之理由，核無不當。
　㈡檢察官上訴意旨略以：
  ⒈被告、證人連思喻於警詢及偵查中均一致坦承、證稱被告持
    有本案改造手槍1把明確。被告於原審準備程序時，始翻異
    前詞，辯稱：是為替韓忠祐頂罪而坦承本案槍砲犯行。然韓
    忠祐從未到庭，本案亦無其他積極證據足認被告之「韓忠祐
    頂罪說」是否存在，原審即逕信被告之空言辯解為可採，判
    決被告無罪，自屬違誤。
  ⒉本案係因證人連思喻手持目視可及為槍柄之袋子，慌張欲鑽
    入由被告駕駛，搭載韓忠祐之本案小客車後座時，為巡邏員
    警黃柏儕等人叫住證人連思喻而當場查獲，被告則當場坦承
    該改造手槍為其所有，有證人黃柏儕之職務報告及被告之供
    述與證人連思喻之陳述等在卷可稽，並為本案所不爭執之查
    獲經過。證人黃柏儕於原審審理時之陳述，僅係將查獲證人
    連思喻之動作描述得更為詳細精確為「她要上車開車門那刻
    」，並無與監視器擷取之靜態照片有何不合（原審亦論述何
    處不合），更難認與證人黃柏儕於警詢提問中，在問題裡簡
    單表達連思喻坐上被告駕駛之車輛，有何齟齬之處，僅係繁
    簡不同。惟原審竟以上開理由認定證人黃柏儕於原審審理中
    記憶模糊，憑信性有疑，遽採被告並無其他積極證據之空言
    頂罪說，而判決被告無罪，然卻又未一併告發韓忠祐涉犯本
    案槍砲罪，原審認事用法自有違誤。又證人黃柏儕證稱：當
    時連思喻從住家走出來，提著一個紙袋，準備要上被告所駕
    駛的車，我們在連思喻要上車前就問她，這是什麼東西，因
    為紙袋的縫隙很大，我們就有看到槍柄，詢問她是什麼東西
    ，她就主動將槍拿給我看，她就跟我們說是被告寄放在她那
    裡的。（連思喻跟你們說手槍是被告的，依照職務報告，被
    告現場坦承手槍是他持有的，過程如何？）查到手槍時，我
    就問被告槍是不是他的，他就說是他的，韓忠祐就說他不知
    道。（在過程中，有沒有經查（應為「觀察」之誤）到被告
    與韓忠祐就手槍的事情，有沒有互相交談？）沒有看到。（
    你問連思喻說槍枝是誰的，她就直接說是被告的，她是說劉
    庭宇，還是指著駕駛座的人？）她應該是有說名字，也有指
    駕駛座的人。（你還記得連思喻如何回答毒品為何在她家？
    ）她說是被告寄放在她家，是要慶生用的。（當天被告跟連
    思喻有提到為何連思喻要把槍帶下樓？）因連思喻說她在打
    掃家裡時，有看到這把槍，就主動跟被告約說今天要還槍。
    被告如何說的我不清楚。（你剛才稱連思喻打開車門正要上
    車時，就被你攔下請她不要上車，當時你有無聽到或是看到
    連思喻在跟車上的人對話？）沒有看到，也沒聽到。（連思
    喻之前作證時表示，是劉庭宇承認槍枝是他的之後，連思喻
    才說槍是劉庭宇的，過程是否是這樣的？）是連思喻先說槍
    枝所有人的。（從頭到尾整個查獲過程中，連思喻有無曾經
    將槍枝帶上車內？）還沒上車就被我說等下不要上車。（你
    的意思是從頭到尾裝有槍枝的袋子都在連思喻的手上嗎？）
    是等語，足見證人黃柏儕當場查獲證人連思喻手持本案改造
    手槍時，先詢問證人連思喻該把槍枝是誰的，證人連思喻答
    稱是被告的，並以手指著駕駛座的被告，然後證人黃柏儕之
    搭檔請被告從駕駛座上下車，被告也坦承本案改造手槍為其
    所有。而本案既然係因員警當場看到證人連思喻手持改造手
    槍1把而叫住證人連思喻，依照一般查獲流程，員警很自然
    會先詢問當時「正手持」改造手槍1把之證人連思喻該把槍
    枝是誰的，而非先詢問駕駛座上的被告改造手槍是誰的。故
    警員黃柏儕證稱：是連思喻先說槍枝所有人的等語，核與事
    實發生先後順序情理相合，自足採信。而證人連思喻既然毫
    無遮掩的手持本案改造手槍匆忙欲鑽入被告駕駛之車輛中，
    然改造手槍為違禁物，豈有隨意交付或任人知悉之理？依照
    一般社會通常認知，難道不認為被告、韓忠祐與手持本案改
    造手槍之證人連思喻均共同持有、知悉本案改造手槍而應為
    同夥共犯，始會在同一部自用小客車上？況且槍砲罪處罰持
    有，並非處罰所有，縱非被告所有，若有持有犯行仍屬成立
    犯罪。原審置員警黃柏儕之具憑信性證詞於不顧，且認定違
    反經驗法則，復未論述何以不認為被告「持有」本案改造手
    槍，或可能涉嫌運輸未遂，自有違誤。
  ⒊證人連思喻於原審作證時稱：劉庭宇跟韓忠祐的車子停在正
    樓下，警察剛好路過。「他們」當時就是用這個紙袋裝。「
    他們」叫我拿下去的。「他們」叫我把袋子帶下去，我忘記
    我當時到底跟誰聯絡了。（依妳現在的記憶，這把槍枝是韓
    忠祐的，還是劉庭宇的？）劉庭宇的。（照你所述，這把槍
    枝是劉庭宇、韓忠祐在前一天帶到妳租處放的？）他們來找
    我的時候，「他們」就有帶。（他們放在何處？）「客廳沙
    發那邊吧。（槍枝的部分，你說在客廳沙發處？）是，好像
    在客廳沙發後面。（是何人放在該處的？）劉庭宇吧，因為
    那時候我在睡覺，他們來找我時，我就睡著了等語。又被告
    也坦承是韓忠祐的小弟，之前聽韓忠祐說他有一把槍等語。
    足見證人連思喻主觀上認為本案改造手槍為被告與韓忠祐共
    同持有，且證人連思喻與被告、韓忠祐關係匪淺，否則怎會
    同意被告、韓忠祐將本案改造手槍及同時查獲之毒品，藏放
    於證人連思喻家中？證人連思喻又為何要將本案改造手槍在
    深夜拿下去被告、韓忠祐之車上交付？依照上開證據，實難
    認被告為完全不知情之第三人，而與持有本案改造手槍無涉
    。
  ⒋再就被告之「韓忠祐頂罪說」而論，被告前後供稱：⑴「槍枝
    不是我的，偵查中會說承認，當下韓忠祐要我承擔罪責，他
    會給我紅包5萬元，會每個月幫我安家寄錢回家給媽媽。在
    連思喻先下車後，韓忠祐跟我在車上，當我坐駕駛座，韓忠
    祐坐在副駕駛座、連思喻坐在副駕駛座後面，韓忠祐就說這
    條我來承擔，他會包紅包幫我安家，我當時是幫韓忠祐做事
    情，我算是韓忠祐的小弟。韓忠祐跟我在車上等，警方當場
    有說搜到壹把槍後，警方要我跟韓忠祐下車，韓忠祐要我把
    罪名頂下來，同時還說會給我安家費、紅包等，如剛才所述
    」。⑵「他有說會幫我處理後面的問題，進去關要用的錢50
    萬元，還有照顧我家裡，每月給我家裡錢，另外我在監獄再
    寄百貨給我。在警、偵訊所為之陳述，都有出於自由意志，
    但是當時是為了幫韓忠祐頂罪。當時在車上韓忠祐跟我說會
    給我錢，要我幫他頂罪，我印象中韓忠祐這條要我擔，後面
    的事情會幫我處理，他也沒有說這條是毒品還是槍」。⑶「
    （你之前說韓忠祐在本案查獲時，在車上請你頂替本案的槍
    砲罪，是這個意思嗎？）是。（韓忠祐請你頂替的時候，有
    沒有說要頂替槍砲還是毒品？）只有說槍砲部分。（韓忠祐
    當時在車上，請你頂替的過程及條件為何？）他說安家費10
    0萬，另外還會去幫我寄東西。」綜上，足認被告在本案查
    獲當時之「韓忠祐頂替說」，歷次內容均不相同，何以足採
    ？原審並未說明，而有理由欠備之違法。又被告供稱：（當
    時韓忠祐在車上跟你說頂替的時候，韓忠祐有跟你說本案的
    手槍是他的嗎？）有。（你在109年12月7日法院訊問時供稱
    說本案手槍是韓忠祐寄藏在連思喻家中的是否屬實？）屬實
    。（你怎麼知道這件事情的？）如不是韓忠祐放的話，為何
    連思喻要叫韓忠祐去拿。」則依被告辯解，被告之「韓忠祐
    頂替說」，亦可能為被告雖與韓忠祐共同持有，但被告不要
    向法院供出槍枝為韓忠祐所有或共同持有。原審並未探究此
    節，逕認被告無罪，亦有未洽，請予撤銷，另為適當之判決
    。
　㈢惟查：
　⒈本院審理中，證人韓忠祐已到庭作證。而證人連思喻於警、
    偵訊中；證人黃柏儕於原審中；證人韓忠祐於本院審理中關
    於不利於被告之證詞，如何不可採信，而無法證明被告寄藏
    本案手槍之情，業據本院說明如前，茲不贅述。
　⒉至檢察官以證人連思喻於原審證述，及被告於原審歷次關於
    頂罪之供述，認為被告縱非寄藏本案手槍，亦有可能係被告
    與韓忠祐共同持有本案手槍云云。惟檢察官所指證人連思喻
    於原審中所述「他們」，應係當時到其租屋處者為被告及韓
    忠祐所為之口語化陳述，且證人連思喻實不知本案手槍究為
    何人持有，已如前述，故自難以證人連思喻證述時使用「他
    們」之用語，即認定被告有與韓忠祐共同持有本案手槍之事
    實。再被告歷次關於為韓忠祐頂罪報酬之供述雖有不同，惟
    被告歷次不同之自白，即便不可採，也僅能認定被告所述「
    為韓忠祐頂罪報酬」有疑，檢察官仍須具體舉證證明被告寄
    藏或持有本案手槍之事實，在論理法則上，並無法逕以被告
    上開歷次關於為韓忠祐頂罪報酬之不同供述，反推論其有與
    韓忠祐共同持有本案手槍，本無法作為不利於被告之認定，
    故檢察官此部分所執上訴理由，亦無理由。
　⒊綜上，檢察官以前揭上訴意旨提起上訴，為無理由，應予駁
    回。　　
七、末按公務員因執行職務知有犯罪嫌疑者，應為告發，刑事訴
    訟法第241條定有明文。依被告之供述及卷內相關證據，被
    告是否涉有頂替罪嫌，以及證人韓忠祐是否涉犯非法寄藏可
    發射子彈具有殺傷力之改造手槍罪嫌，均請檢察官另行依法
    偵辦。　　
據上論斷，應依刑事訴訟法第368條，判決如主文。
本案經檢察官羅韋淵提起公訴，檢察官郭昭吟提起上訴，檢察官
吳慧蘭到庭執行職務。
中　　華　　民　　國　　111 　年　　5 　　月　　3 　　日
     　　　　　　 刑事第七庭    審判長法　官  孫惠琳
                                      法　官  連雅婷
                                      法　官  張育彰
以上正本證明與原本無異。
被告不得上訴。　
檢察官如不服本判決，應於收受送達後20日內向本院提出上訴書
狀，惟須受刑事妥速審判法第9條限制。其未敘述上訴之理由者
，並得於提起上訴後20日內向本院補提理由書(均須按他造當事
人之人數附繕本)「切勿逕送上級法院」。
刑事妥速審判法第9條：
除前條情形外，第二審法院維持第一審所為無罪判決，提起上訴
之理由，以下列事項為限：
一、判決所適用之法令牴觸憲法。
二、判決違背司法院解釋。
三、判決違背判例。
刑事訴訟法第377條至第379條、第393條第1款之規定，於前項案
件之審理，不適用之。
                                      書記官  蔡麗春
中　　華　　民　　國　　111 　年　　5 　　月　　3 　　日